【裁判字號】    92,重訴,52
【裁判日期】    920715
【裁判案由】    給付借款
【裁判全文】
臺灣嘉義地方法院民事判決  九十二年度重訴字第五二號
    原      告  台灣中小企業銀行股份有限公司
    法定代理人  甲○○
    訴訟代理人  丁○○
                張通賢
    被      告  乙○○
                丙○○
                            .
右列當事人間請求給付借款事件，本院判決如左：
    主    文
被告應連帶給付原告新台幣（下同）玖佰貳拾柒萬伍仟陸佰貳拾柒元，以及如附表記
載的利息與違約金。
本案訴訟費用由被告連帶負擔。
    事實及理由
壹、原告主張：
  一、被告乙○○在民國八十七年十二月二十八日，和原告簽訂週轉金貸款契約，並
      以被告丙○○為連帶保證人。雙方約定自八十七年十二月二十八日起至八十八
      年十二月二十八日止，在一千四百萬元限額內，申請循環動用，每筆期限最長
      不得超過十二個月，中間利息於每月相當日，按年息百分之八．一五計算，並
      隨基本放款利率機動調整。借款人逾期清償時，違約金的計算方式為逾期在六
      個月清償內者，按約定利率加計百分之十，逾期超過六個月的部分，則按約定
      利率加計百分之二十計算。若未按時繳納，根據授信約定書第五條第一項第一
      款約定，借款人喪失期限利益，全部借款視為到期。八十八年十二月二十八日
      借款到期後，雙方（含連帶保證人）續延至八十九年十二月二十八日。
      被告乙○○依照約定，陸續向原告借款共一千四百萬元，但自八十八年十二月
      十六日起即未繳息，積欠原告八百八十五萬一千六百五十五元，以及違約金四
      十二萬三千九百七十二元，共計九百二十七萬五千六百二十七元未還。而被告
      丙○○為連帶保證人，依法應負連帶清償責任。於是，原告根據借款契約與連
      帶保證法律關係提起本件訴訟，請求如主文第一項所記載的聲明。
  二、提出借據五份、貸款契約書及授信約定書各二份（均為影本），作為證明。
貳、被告二人經過本院合法通知，均無正當理由，又未向本院請假，而未在言詞辯論
    期日，到場陳述意見，同時，本案沒有民事訴訟法第三百八十六條所規定的情形
    出現（請看附錄法條），因此，本院依照原告聲請，由原告單獨辯論而直接判決
    。
參、本院判斷：
  一、原告所主張的事實，有原告提出借據五份、貸款契約書及授信約定書各二份附
      卷證明，被告乙○○經過本院合法通知，無正當理由，而未到庭陳述意見，依
      照民事訴訟法第二八０條第一項前段、第三項前段規定：「當事人對於他造主
      張之事實，於言詞辯論時不爭執者，視同自認。當事人對於他造主張之事實，
      已於相當時期受合法之通知，而於言詞辯論期日不到場，亦未提出準備書狀爭
      執者，準用第一項之規定」，所以原告的主張可以認定真實而被本院採信。
      被告丙○○經過本院合法通知，亦無正當理由，而未到庭陳述意見，但有原告
      提出借據五份、貸款契約書及授信約定書各二份證明，故原告的主張可以採信
      。
  二、綜上所述，原告根據借款契約與連帶保證法律關係，請求被告二人連帶給付主
      文第一項所示金額及附表記載的遲延利息、違約金，具有法律上理由，應該准
      許原告請求。
肆、訴訟費用負擔的依據：依照民事訴訟法第八十五條第二項，判決如主文。
中      華      民      國      九十二    年      七    月      十五    日
                                  臺灣嘉義地方法院民事第二庭
                                      法  官  甘  大  空
右為正本係照原本作成
如對本判決上訴應於送達後二十日內向本院提出上訴狀
中      華      民      國      九十二    年      七    月      十五    日
                                      書記官  蕭  琪  男
~F0~
~T40~
附錄法條：
民事訴訟法第三八六條：「有左列各款情形之一者，法院應以裁定駁回前條聲請，並
延展辯論期日：
一  不到場之當事人未於相當時期受合法之通知者。
二  當事人之不到場，可認為係因天災或其他不可避之事故者。
三  到場之當事人於法院應依職權調查之事項，不能為必要之證明者。
四  到場之當事人所提出之聲明、事實或證據，未於相當時期通知他造者。」


司法院資訊處製作；財團法人民間司法改革基金會備份。
